sk-SK: Počet vrstiev blany bubna: 1-vrstvové; 2-vrstvové; 3-vrstvové; Hybridné; Iné
pt-BR: Contagem de camadas da pele do tambor: Filme simples; Filme duplo; Filme triplo; Híbrido; Outro
ko: 드럼 헤드 플라이 수: 1겹; 2겹; 3겹; 하이브리드; 기타
fi: Rumpukalvon kerrosmäärä: 1-kerroksinen; 2-kerroksinen; 3-kerroksinen; Hybridi; Muu
sv: Antal lager i trumskinnet: 1-lagers; 2-lagers; 3-lagers; Hybrid; Övrigt
zh-TW: 鼓皮層數: 單層; 雙層; 三層; 混合; 其他
vi: Số lớp màng mặt trống: 1 lớp; 2 lớp; 3 lớp; Hỗn hợp; Khác
ru: Количество слоев барабанной кожи: 1-слойная; 2-слойная; 3-слойная; Гибридная; Другое
da: Antal lag i trommeskindet: 1-lags; 2-lags; 3-lags; Hybrid; Andet
tr: Davul derisi katman sayısı: 1 katlı; 2 katlı; 3 katlı; Hibrit; Diğer
nb: Antall trommeskinnlag: 1-lags; 2-lags; 3-lags; Hybrid; Annet
ja: ドラムヘッドのプライ数: 1プライ; 2プライ; 3プライ; ハイブリッド; その他
it: Numero di strati della pelle del tamburo: 1 strato; 2 strati; 3 strati; Ibrido; Altro
cs: Počet vrstev blány bubnu: 1vrstvé; 2vrstvé; 3vrstvé; Hybridní; Ostatní
lt-LT: Būgno membranos sluoksnių skaičius: 1 sluoksnio; 2 sluoksnių; 3 sluoksnių; Hibridinis; Kita
ro-RO: Numărul de pliuri al capetelor de tobe: 1 strat; 2 straturi; 3 straturi; Hibrid; Altele
de: Anzahl der Trommelfelllagen: Einlagig; Zweilagig; Dreilagig; Hybrid; Sonstige
bg-BG: Брой пластове на мембраната за барабан: 1-слойна; 2-слойна; 3-слойна; Хибридна; Друго
fr: Nombre de plis de la peau de batterie: 1 pli; 2 plis; 3 plis; Hybride; Autre
pl: Liczba warstw naciągu perkusyjnego: 1-warstwowy; 2-warstwowy; 3-warstwowy; Hybrydowy; Inny
zh-CN: 鼓皮层数: 单层; 双层; 三层; 混合; 其他
hr-HR: Broj slojeva membrane bubnja: 1 sloj; 2 sloja; 3 sloja; Hibridno; Ostalo
nl: Drumvel aantal lagen: 1-laags; 2-laags; 3-laags; Hybride; Anders
en: Drum head ply count: 1-ply; 2-ply; 3-ply; Hybrid; Other
sl-SI: Število slojev glave bobna: 1-slojna; 2-slojna; 3-slojna; Hibridna; Drugo
es: Número de capas del parche del tambor: De 1 capa; De 2 capas; De 3 capas; Híbrido; Otro
th: จำนวนชั้นของหนังกลอง: 1 ชั้น; 2 ชั้น; 3 ชั้น; ไฮบริด; อื่นๆ
pt-PT: contagem de camadas da pele do tambor: 1 camada; 2 camadas; 3 camadas; Híbrido; Outro
el: Αριθμός πτυχών κεφαλής τυμπάνου: Μονής στρώσης; Διπλής στρώσης; Τριπλής στρώσης; Υβριδικό; Άλλο
hu: Dobfej rétegszáma: 1 rétegű; 2 rétegű; 3 rétegű; Hibrid; Egyéb